臺灣桃園地方法院刑事判決　　　　　　　 96年度訴字第175號
公　訴　人　台灣桃園地方法院檢察署檢察官
被　　　告　丙○○
　　　　　　　　　　號
被　　　告　戊○○
前二人共同
指定辯護人　盧建宏律師
被　　　告　己○○
選任辯護人　周威君律師
上列被告因妨害自由等案件，經檢察官提起公訴（95年度偵字第
24770號），本院判決如下︰
    主  文
丙○○、戊○○、己○○共同偽造私文書，足以生損害於他人，
各處有期徒刑伍月。扣案票據號碼０七六三四二、票面金額新台
幣貳萬元、發票日民國九十五年十一月八日之本票壹紙上偽造之
甲○○署名壹枚、指印壹枚、偽造之蔡舒文署名壹枚、指印壹枚
，均沒收。又共同以非法方法剝奪人之行動自由，各處有期徒刑
柒月。各應執行有期徒刑拾月。扣案票據號碼０七六三四二、票
面金額新台幣貳萬元、發票日民國九十五年十一月八日之本票壹
紙上偽造之甲○○署名壹枚、指印一枚、偽造之蔡舒文署名壹枚
、指印壹枚，均沒收。
    事  實
一、戊○○、己○○、吳明翰（另案偵辦中）因乙○○積欠渠等
    債務未還，遂與丙○○共同基於剝奪他人行動自由之犯意聯
    絡，於民國九十五年十一月八日十六時許，由戊○○駕駛車
    號ＫＦ－六一三七號自小客車搭載丙○○、己○○，吳明翰
    自行騎車前往乙○○位於桃園縣八德市○○路○段一三三巷
    十三號九樓之一住處附近。到達後，丙○○、吳明翰上樓至
    乙○○住家門外、戊○○、己○○則在大樓樓下，分開等候
    乙○○出現。嗣同日十六時三十分許，乙○○與其妻丁○○
    欲返回住處，於住處大樓樓下經己○○、戊○○發覺，己○○即以手臂勾住乙○○脖子，詢問要往何處，乙○○表示正
    要返家，而乙○○因受此強暴行為及對方人數上之優勢而喪
    失行動自由，戊○○、己○○命乙○○隨同上樓，為顧及丁○○之安全，乙○○於上樓時揮手示意丁○○離去，上樓後
    ，丙○○、吳明翰亦一同進入乙○○家中。進入乙○○家中
    後，己○○、戊○○等先就債務問題與乙○○商討，因乙○○無法解決，己○○遂表示要乙○○隨渠等一同離去。乙○○在己○○陪同下先前往桃園縣八德市○○路大潤發將家中
    鑰匙交給丁○○後，由戊○○駕駛前揭自小客車，搭載己○○、乙○○前往桃園縣桃園市○○路己○○之友人處，吳明
    翰則騎乘機車搭載丙○○先回家拿乙○○先前簽立給地下錢
    莊用以借款之新台幣（下同）十萬元本票（此部分借款係由
    吳明翰代為清償），在前往該處其間，己○○以電話聯絡丙○○，要其購買空白本票後帶至該處。到達該處後，己○○
    、戊○○等繼續向乙○○催討債務，因仍無結果，己○○遂
    表示要更換地方，於是己○○、戊○○、丙○○、吳明翰又
    將乙○○帶至桃園縣桃園市○○街三十號三樓戊○○之友人
    處，由己○○繼續向乙○○催討債務，並向乙○○恐嚇稱：
    今天一定要交出七萬元，否則不是戊○○被打死，就是你被
    打死等加害生命之事，致生危害於乙○○之安全。後己○○
    要求乙○○以自己名義簽發二萬元之本票七張（票據號碼：
    ０七六三四三至０七六三四九）、七萬元之本票一張（票據
    號碼：０七六三五０），在場之庚○○（另案偵辦）與丙○○、戊○○、己○○、吳明翰為逼使乙○○還債，另共同基
    於偽造私文書之犯意聯絡，要已遭戊○○、己○○等剝奪行
    動自由而陷於無抗拒能力之乙○○在票據號碼０七六三四二
    之本票發票人欄上除簽立自己之名字外，另偽造其父「甲○○」之簽名及以左手食指偽造「甲○○」指印各一枚，偽填
    票面金額、發票日，又命乙○○在該本票背面偽造其母「蔡
    舒文」之簽名及以左手中指偽造「蔡舒文」指印各一枚，用
    以表示背書之意思，足以生損害於甲○○、蔡舒文，並向乙○○揚言如不還錢，則要拿本票至法院控告乙○○偽造有價
    證券，而非供意圖行使之用，偽造具有債權憑證性質之本票
    私文書。己○○並口述由丙○○書寫內容為「甲方向乙方借
    新台幣貳拾參萬元整，先付柒萬元整，後再以每月貳萬元資
    付。以此為憑」之借據，命乙○○在上揭借據甲方欄位填寫
    其姓名、身分證字號、住址後，由丙○○負責保管前揭本票
    及借據。己○○復命乙○○撥打電話調借現金用以償債，乙○○遂撥打電話與其弟王啟仲，因其弟表示沒錢，即於同日
    十六時三十分許，撥打電話予其父甲○○，告知其現在需要
    七萬元，己○○隨即將電話取走，對甲○○表示乙○○現在
    他們這邊，要甲○○先籌七萬元償還，沒拿到錢前不可能放
    人等語，後雙方陸續聯絡，甲○○因見己○○等不肯將乙○○放回，遂於同日二十時許至桃園縣政府警察局八德分局報
    案，並於同日二十一時四十分許打電話予己○○，佯稱已籌
    到三萬元，約定於二十二時許在桃園縣八德市○○路○段一
    三五號彰化銀行前交款，嗣於二十二時十分許，己○○、丙○○、戊○○帶同乙○○前往該處取款時，為埋伏之員警當
    場查獲，並扣得上揭本票九張、借據一張，總計乙○○遭非
    法剝奪行動自由約五小時四十分。
二、案經桃園縣政府警察局八德分局報請台灣桃園地方法院檢察
    署檢察官偵查起訴。
    理  由
一、證據能力：本件認定事實所引用之本件卷內所有文書證據、
    物證，並無證據證明係公務員違背法定程序所取得，被告及
    辯護人於本院審理終結前就卷內所有之卷證資料之證據能力
    均表示無意見，且卷內之文書證據，亦無刑事訴訟法第一百
    五十九條之四之顯有不可信之情況與不得作為證據之情形，
    則依刑事訴訟法第一百五十九條之五之規定，本件認定事實
    所引用之本件卷證所有文書證據、物證等證據，均有證據能
    力，合先敘明。
二、訊據被告丙○○、戊○○、己○○均矢口否認有何妨害自由
    、偽造有價證券之犯行，辯稱係乙○○自己要跟他們離開，
    本票亦係乙○○自行簽立，與渠等無關云云。
三、經查：
  (一)證人乙○○證稱：九十五年十一月八日當天下午我返回住處
    ，在門口時，被告己○○用手反勾住我的脖子，問我說要去
    何處，我說我要回家，被告己○○叫我刷卡進電梯，被告戊○○便隨同被告己○○跟我一同回家，過不久，被告丙○○
    、吳明翰就出現在我家，被告己○○跟我說要我過去他那邊
    泡茶，我因為擔心害怕他們人多會對我不利，所以我就依指
    示搭乘由被告戊○○開的車子，後來到了桃園市○○路某處
    ，被告己○○叫我打電話去籌七萬元，後來又將我押到桃園
    市○○街三十號三樓，被告己○○告訴我今天一定要給他七
    萬元，否則不是戊○○被打死，就是我被打死（見偵查卷第
    一０八至一０九頁）；當時我返家快到門口時就遇到被告戊○○、己○○，他們二人衝出來，被告己○○過來勾住我的
    脖子，要我與他們一起上樓到我的住處，到樓上後，被告丙○○、吳明翰都有來到我家，被告己○○說要我去他們那邊
    泡茶，我不知道要去哪裡，之後我就被他們帶到車上去，先
    到桃園縣桃園市○○路某處，到後被告己○○叫我打電話籌
    錢，後開車改去桃園縣桃園市○○街三十號三樓，到了和興
    街後，他們帶我上去，我就看到庚○○和一些我不認識的人
    已經在那邊了（見九十六年四月十一日審判筆錄第三至四頁
    ）、被告等表面上沒有不讓我離開，但實際上我是不能離開
    的，否則他們也不會一定要我籌到七萬元（見同上審判筆錄
    第五頁）等語可知，被告己○○先以手反勾住乙○○脖子，
    後乙○○至家中、至桃園縣桃園市○○路、至桃園縣桃園市
    ○○街三十號三樓等地，均係依被告己○○等之指示，且其
    亦稱當時實際上無法離開，再依證人甲○○證述：後來我接
    到乙○○電話叫我要籌七萬元給他，接著被告己○○將電話
    拿去接聽，說現在乙○○在他們這邊，他們不會對乙○○怎
    樣，要我拿七萬元先還他們，之後我有去籌錢，但因為籌不
    到，我就跟被告己○○說請他先放乙○○回來，錢的事情再
    來解決，但被告己○○說沒有拿到錢他不可能放人。後來我
    陸續籌錢，但是就沒有辦法籌到，大約到了晚上八、九點我
    見他們都不放人，只好請求警方幫忙處理等語（見同上審判
    筆錄第一七頁），更可認定乙○○當時已遭被告己○○等剝
    奪行動自由，無法擅自離開。又乙○○自九十五年十一月八
    日十六時三十分許，即依被告己○○等之指示至各個處所，
    並依渠等指示為各個行為，直至同日二十二時十分許經警救
    獲為止，故乙○○共計遭剝奪行動自由五小時四十分。
  (二)被告等雖辯稱並未剝奪乙○○之行動自由，係乙○○見渠等
    要去打麻將，辯說其亦要一同前往云云。惟查，被告丙○○
    證稱：乙○○跟隨渠等離去是因為戊○○、己○○要找乙○○去朋友家等語（見九十六年五月十六日審判筆錄第五頁）
    ，顯與被告等前揭辯詞不合，又被告己○○稱去桃園縣桃園
    市○○街係因為「阿良」約要打麻將云云（見同上審判筆錄
    第二二頁），被告戊○○則稱前往該處係因「阿良」要介紹
    他工作云云（見同上審判筆錄第二０頁），被告等所述互不
    相符，難以採信，況被告己○○亦自承後來並未打麻將，又
    依乙○○證稱當時被告等要其跟渠等離去時，其便知悉係為
    債務之事，因被告等在其家中便有說到（見九十六年四月十
    一日審判筆錄第九頁），被告丙○○、戊○○亦證述當時到
    乙○○家，是要去跟乙○○收錢（見九十六年五月十六日審
    判筆錄第十、一九、頁），依常情觀之，債務人於債權人上
    門催討債務未果後，避之尚唯恐不及，豈有主動要求要與債
    權人一同前往打麻將，並於事後未打麻將，反而簽發本票及
    借據之理，是被告等前揭辯詞，自無可採。
  (三)證人乙○○證稱：被告己○○決定便將我押到桃園縣桃園市
    ○○街三十號三樓，被告己○○說今天一定要給他七萬元，
    否則不是戊○○被打死，就是我被打死等語（見偵查卷第一
    ０九頁）、談話中己○○有說今天如果我拿不出錢來，不是
    戊○○被人家打死，就是我被打死，己○○這樣說好像是戊○○也有欠別人錢等語明確（見九十六年四月十一日審判筆
    錄第十頁），是被告楊善有對告訴人為前揭加害生命之恐嚇
    言語，足堪認定。
  (四)被告己○○供稱扣案之本票係被告丙○○所購買，是其請被
    告丙○○購買及保管（見偵查卷第二０、二二頁），與被告
    丙○○證述相符（見九十六年五月十六日審判筆錄第六頁）
    ，自堪認定為真實。被告丙○○雖稱係乙○○打電話給被告
    己○○，被告己○○再打電話叫其去買本票云云，然經檢察
    官詢問當時乙○○與己○○在一起，為何乙○○要打電話給
    己○○買本票時，則答稱乙○○跟己○○說，後來己○○打
    電話叫我去買本票云云（見同上審判筆錄第六頁），被告丙○○當時既未與乙○○、被告己○○在一起，應無知悉乙○○跟被告己○○表示要購買本票之理，是被告丙○○此部分
    證詞，顯係為撇清責任所為卸責之詞自明。
  (五)證人乙○○於警詢時證稱：在路上被告己○○就打電話叫人
    先去把商業本票買好，然後到桃園縣桃園市○○街三十號三
    樓，被告己○○之朋友庚○○將商業本票拿給我叫我自己寫
    八張二萬元、一張七萬元商業本票一張，其中有一張二萬元
    本票（票據號碼：０七六三四二）他要我簽上我本人姓名、
    我父親甲○○、我母親蔡舒文姓名在本票上，並要我用左手
    大拇指印在我簽名處，用左手食指印在甲○○簽名處及本票
    後面由我簽上我母親蔡舒文並用我中指印在本票上，庚○○
    並說如果我不還錢就要告我偽造有價證券，我因怕遭到不測
    所以我就聽從他們的話簽那些商業本票及借據（見偵查卷第
    三八頁）、於偵查中具結證述：到桃園縣桃園市○○街三十
    號三樓後，被告己○○便取出其友人所購買之商業用本票，
    當時有被告戊○○、丙○○、吳明翰、己○○之女友、庚○○在場，我共簽八張二萬元本票，其中一張二萬元本票，庚○○叫我在上面偽簽我父、母名字並打上我食指、中指手印
    、偽簽我父母的身分證字號，庚○○說這樣可以告我偽造有
    價證券（見偵查卷第一０九頁）、於本院審判中證陳：在桃
    園縣桃園市○○街三十號三樓，被告己○○拿出本票出來要
    我簽，庚○○就把本票拿過去說本票交給他處理，後來庚○○叫我簽本票，每一張都是簽二萬元的本票，另外有一張是
    七萬元的本票，我總共簽了二十三萬元的本票；我在其中的
    一張本票正面簽我父親甲○○的名字，背面簽我母親蔡舒文
    的名字，這是庚○○叫我簽寫，是寫到最後一張二萬元時他
    叫我這樣寫，因為我不知道父母親的身分證字號，所以就隨
    便寫，他說這樣可以告我偽造有價證券等語明確（見九十六
    年四月十一日審判筆錄第四頁），被告等雖均辯稱本票係乙○○自行簽立，並無人強迫乙○○簽立云云，然如乙○○自
    願簽立本票以解決債務問題，則於其家中時即可為該行為，
    被告等何須再將乙○○自家中帶出，至他處時再由乙○○簽
    立本票，況本票係被告己○○叫被告丙○○購買，已如前述
    ，顯見被告己○○本即有要乙○○簽立本票以解決債務問題
    之意，而乙○○於該段期間內，遭剝奪行動自由，亦如前述
    ，於此段期間內，遭被告等要求，自無從加以拒絕，是乙○○係受被告等及庚○○之要求，始簽立前揭本票，並在票據
    號碼０七六三四二之本票發票人欄上除簽立自己之名字外，
    另簽寫其父「甲○○」之簽名及按捺指印各一枚，並在該本
    票背面簽寫其母「蔡舒文」之簽名及按捺指印各一枚，洵堪
    認定。
  (六)甲○○並未同意乙○○以其名義簽立本票，乙○○之前亦無
    以其名義簽立本票等情，業經證人甲○○證述屬實（見九十
    六年四月十一日審判筆錄第一八頁），乙○○亦證稱係庚○○要其在本票上正面簽甲○○之名，背面簽蔡舒文之名，因
    其我不知其父母親之身分證字號，所以便隨便寫，庚○○並
    說這樣可以告其偽造有價證券等語綦詳（詳前述），足證乙○○於本票正面發票人欄簽立甲○○之姓名、指印，在本票
    背面簽立蔡舒文之姓名、指印，均未得甲○○、蔡舒文之同
    意。
  (七)證人乙○○證稱：寫完本票後，己○○就口述內容，由丙○○先草擬借據內容，丙○○寫好內容後由我簽名等情（見九
    十六年四月十一日審判筆錄第四頁），核與被告丙○○亦證
    述：本票簽完之後就簽借據，草稿是己○○叫我擬的，是己○○唸給我寫的內容，我把草稿寫好之後就放在桌上給乙○○簽等語相符（見九十六年五月十六日審判筆錄第八頁），
    自堪認定為真實。
  (八)被告丙○○證稱：當天到乙○○家係由戊○○開車，我們共
    三人前往被害人住處。我們到達該處，當時吳明翰也騎車到
    了，我就和吳明翰先走樓梯上樓，當時約下午四點多，乙○○還沒到，而戊○○與己○○在樓下，我與吳明翰在上面等
    ，我們四人之間是以手機聯絡看乙○○回來沒，乙○○回來
    後，戊○○與己○○就把乙○○帶上樓，當時到乙○○家係
    要向乙○○收錢（見九十六年五月十六日審判筆錄第五、十
    頁）；被告戊○○亦證稱：當天前往乙○○家主要係要索討
    債務，是我與己○○在乙○○住處樓下警衛室等，吳明翰、
    丙○○在乙○○住處樓上等，二組人誰先發現乙○○行蹤即
    以行動電話聯繫，由我負責分工及指揮等語（見偵查卷第二
    六頁、同上審判筆錄第一九頁），是被告丙○○、戊○○、
    己○○、吳明翰一同前往乙○○住處，係為索討債務，四人
    並分配工作用以攔阻乙○○等情，足堪認定。而後乙○○由
    被告戊○○、己○○帶往桃園縣桃園市○○路、和興街等處
    ，吳明翰、被告丙○○則前往購買本票，業如前述，而乙○○經被告己○○要求簽發本票，庚○○要求其在本票上偽造
    其父親之簽名及指印時，被告等及吳明翰均在現場並有聽聞
    ，且均未阻止庚○○、被告己○○之行為一情，業據乙○○
    證述明確（見九十六年四月十一日審判筆錄第六至七頁），
    被告丙○○亦證陳：乙○○簽本票、借據時，我、戊○○、
    己○○、吳明翰庚○○均在場，乙○○在本票上簽寫其父親
    姓名時，並無人阻止（見九十六年五月十六日審判筆錄第七
    至八頁），被告戊○○、己○○亦均自承有見到乙○○簽發
    本票即在本票上簽發其父親之姓名（見九十六年五月十六日
    審判筆錄二０、二三頁），據上可知，吳明翰與被告丙○○
    、戊○○、己○○間對剝奪乙○○之行動自由間、吳明翰、
    庚○○與被告丙○○、戊○○、己○○對命乙○○簽發本票
    及以甲○○之名義為共同發票人簽發本票間，有犯意之聯絡
    及行為之分擔，自堪認定。
  (九)證人乙○○證稱：被告吳明翰替我代償錢莊的錢，但代償多
    少我不知道，本票上面是記載六萬元，我欠己○○七萬多元
    賭債，欠戊○○一萬多元的賭債（見九十六年四月十一日審
    判筆錄第六頁），被告戊○○、己○○、吳明翰亦均供稱乙○○有積欠渠等債務（見偵查卷第二六至二七、三三、一０
    ０頁），是乙○○確實積欠被告戊○○、己○○、吳明翰金
    錢，雙方有債權債務關係，自堪認定。
  (十)此外，復有扣案之本票九張（票據號碼：０七六三四二至０
    七六三五０）、借據一張等可資佐憑。
  (十一)綜上，被告等所辯均不足採信，本件事證明確，被告等犯行
    堪予認定，應依法論科。
四、按刑法第三百零二條第一項之罪，與同法第三百零四條第一
    項及同法第三百零五條之罪，所保護之法益均為被害人之自
    由。剝奪人之行動自由罪，不外以強暴脅迫為手段，且較他
    罪為重，縱其目的在行無義務之事或妨害他人行使權利或恐
    嚇他人，仍應逕依刑法第三百零二條第一項論處，無適用同
    法第三百零四、第三百零五條之餘地（最高法院七十六年度
    台上字第三五一一號判決要旨參照）。核被告等剝奪乙○○
    之行動自由，係犯刑法第三百零二條第一項以非法方法，剝
    奪人之行動自由罪，又被告等雖命被害人乙○○於本票上偽
    造其父親甲○○之簽名，另命被害人乙○○以左手食指偽造
    甲○○之指印，而使其於本票上成為共同發票人，然被害人
    乙○○迭於警詢、偵查時及本院審理中均證稱被告等係對其
    揚言稱如不還錢，則要告乙○○偽造有價證券等語，而查刑
    法第二百零一條第一項偽造有價證券之構成要件為「意圖供
    行使之用，而偽造有價證券」，依票據法第二十條第一項、
    第二十一條第一項之規定，所謂票據之行使，乃係對票據關
    係人即發票人及背書人行使票面上金額之權利，並不包行使
    告發刑案，準此，被告等雖命被害人乙○○於本票上偽造其
    父親甲○○之簽名及指印，然被告等並非意圖持以對被害人
    乙○○之父親甲○○行使票據法上之權利，其等行偽尚非構
    成刑法第二百零一條之偽造有價證券罪，然雖不能論以偽造
    有價證券罪，但該本票既有金額之記載，具有債權憑證之性
    質，與授權書、未出租切結書、未保存登記切結書及支票之
    背書均屬私文書，此項偽造行為，係犯刑法第二百十條之罪
    （詳最高法院八十年度台上字第三三一一號判決意旨），且
    被告等命乙○○在本票背面偽造其母蔡舒文之署押，用以表
    示背書之意思，是被告等另涉犯刑法第二百十條之偽造私文
    書罪。被告丙○○、戊○○、己○○、吳明翰對剝奪乙○○
    之行動自由間、被告丙○○、戊○○、己○○、吳明翰、庚○○對命乙○○簽發本票及以甲○○之名義為共同發票人簽
    發本票及以蔡舒文名義為背書行為而偽造私文書間，有犯意
    之聯絡及行為之分擔，均為共同正犯。被告等利用遭剝奪行
    動自由，無法自主之乙○○偽造私文書，均為間接正犯。被
    告等偽造署押、偽造指印為偽造私文書之一部分，不另論罪
    。被告等以一行為同時偽造以甲○○名義簽發具有債權憑證
    性質之本票私文書、蔡文舒之背書，為想像競合犯，應從一
    重之偽造私文書罪處斷。被告等於剝奪乙○○之行動自由期
    間，對乙○○為恐嚇危害安全、強制之行為，參諸前揭說明
    ，仍應逕依刑法第三百零二條第一項論處，無適用同法第三
    百零四條第一項、第三百零五條之餘地，檢察官認此部分另
    構成刑法三百零五條之罪，容有誤會，附此敘明。被告等所
    犯前開二罪，犯意各別，行為互殊，應予分論並罰。檢察官
    於起訴書事實欄內已載明被告等命乙○○在本票發票人欄偽
    造其父甲○○之署押，惟於被告等所犯法條部分漏未敘及，
    另偽造蔡舒文背書部分亦與之有裁判上一罪之關係，本院自
    得審酌，併此敘明。爰審酌被告等之素行，併其為索討債務
    而為前揭行為之犯罪動機、所用之手段、並未對乙○○為身
    體傷害、對社會秩序所生危害及犯罪後態度等一切情狀，各
    量處如主文所示之刑，並定應執行刑。末按「刑法第三十八
    條第一項第三款所規定，因犯罪所得之物得沒收者，依同法
    條第三項前段規定，以屬於犯罪行為人者為限，始得沒收之
    。如第三人對於該物在法律上得主張權利請求返還者，因其
    所有權不屬於被告，即不在得沒收之列。本件原判決既認定
    被告楊榮田意圖為自己不法之所有，向黃志台施以恐嚇，使
    之心生畏懼，而交付面額各五十萬元之本票二張（號碼分別
    為CH一六二六０一號、CH一六二六０二號，其中CH一六二六
    ０一號本票未扣案）、現金一萬元及大眾銀行提款卡一張。
    則上開物品，被害人均得依法向被告請求返還，被告僅因犯
    罪而持有該贓物而已，並不因之而合法取得所有權，該贓物
    既非屬被告所有，自不在刑法第三十八條第一項第三款所規
    定得沒收之列。乃原判決誤認扣案之CH一六二六０二號本票
    一張，為被告因犯罪所得之物，屬被告所有，依刑法第三十
    八條第一項第三款規定宣告沒收，即有判決適用法則不當之
    違法」（詳最高法院九十六年度台非字第六號判決意旨），
    經查偽造之本票私文書，因被害人乙○○尚得請求返還，而
    非屬於被告等因犯罪所得之物，雖不得諭知沒收，然其上偽
    造之「甲○○」、「蔡舒文」簽名及指印各一枚，應依刑法
    第二百零九條不問屬於被告等與否，均沒收之。
據上論斷，應依刑事訴訟法第二百九十九條第一項前段，刑法第
二十八條、第二百十條、第三百零二條第一項、第五十一條第五
款、第二百十九條、第五十五條，刑法施行法第一條之一第一項
、第二項前段，判決如主文。
本案經檢察官姚重珍到庭執行職務。
中　　華　　民　　國　　96　　年　　5 　　月　　31　　日
                  刑事第一庭審判長法　官　曾淑華
                                  法  官  朱美璘
                                  法  官  王耀興
以上正本證明與原本無異。
如不服本判決書應於送達後10日內向本院提出上訴狀。
                                  書記官  劉晨輝
中　　華　　民　　國　　96　　年　　5 　　月　　31　　日
附錄本案論罪科刑法條全文
刑法第210 條
偽造、變造私文書，足以生損害於公眾或他人者，處五年以下
有期徒刑。
刑法第302 條
私行拘禁或以其他非法方法，剝奪人之行動自由者，處五年以下
有期徒刑、拘役或三百元以下罰金。
因而致人於死者，處無期徒刑或七年以上有期徒刑，致重傷者，
處三年以上十年以下有期徒刑。
第一項之未遂犯罰之。
